# 请教陈版递延所得税的问题

提问人：2009masq 时间：2013-01-08 14:10:41
一房地产开发公司 2008 年度会计账面亏损1260965.08元， 08 年度处于商品房预售阶段，取得商品房预售收入， 08 年度所得税汇算调整事项如下：
1.08年度未实现销售收入之前列支招待费340191.00元 2.08年度未实现销售收入之前列支广告费、业务宣传费453928.00元 3.赞助费5000.00元 4.亏损年度列支公益性损赠25000.00元 5.08年度预收账款按预计毛利率计算的预计毛利额1100210.08元 6.08年度预收款预缴的税费434891.44元 7.多计提折旧费4557.13 8.管理费用少列支137281.00元（误记入开发成本）
08 年补缴所得税额：（-1260965.08-137281+340191+453928+5000+25000+1100210.08-434891.44+4557.13）*25%=23937.17元
汇算后的会计分录我是这样处理可以？ 借：递延所得税资产-业务招待费产生的可抵扣暂时性差异 340191 0.6 0.25 借：递延所得税资产-广告宣传费产生的可抵扣暂时性差异 453928 0.25 借：递延所得税资产 - 折旧产生的可抵扣暂时性差异 4557.13 0.25 借：递延所得税资产-预收账款预计毛利润可抵扣暂时性差异1100210.08 0.25 贷 : 递延所得税负债 - 预缴各项税金产生的应纳税暂时性差异434891.44 0.25 贷：以前年度损益调整-所得税费用（1260965.08+137281-340191*0.4-5000-25000）*0.25 贷：应缴税金-应交所得税23937.17

回答人：chenyiwei
递延所得税是依据期末暂时性差异的金额和预计转回时的适用税率计算的。在你所举的例子中，如果此次被纳税调增的支出在以后没有被纳税调减的可能，则不应确认递延所得税资产，例如业务招待费的 40 ％部分、广告费和业务宣传费中的超支部分等。建议依据暂时性差异的定义重新测算递延所得税资产／负债的应有余额，将其与现有余额相比较，确定所建议的审计调整金额。